臺灣高雄地方法院刑事判決　　　　　　　95年度訴字第4278號
公　訴　人　臺灣高雄地方法院檢察署檢察官
被　　　告　乙○○
　　　　　　　　　　（現於臺灣高雄女子監獄執行中）
上列被告因違反毒品危害防制條例案件，經檢察官提起公訴（95
年度毒偵字第7613號），本院判決如下：
    主  文
乙○○施用第一級毒品，處有期徒刑柒月。扣案注射針筒貳支、
止血帶壹條，均沒收。
    事  實
一、乙○○前於民國93年間因施用毒品案件，經台灣屏東地方法
    院以93年度毒聲字第652 號裁定送觀察、勒戒後，認無繼續
    施用毒品之傾向，而於94年3 月1 日釋放，並經臺灣高雄地
    方法院檢察署檢察官於94年3 月7 日以94年度毒偵字第850
    號為不起訴處分確定；復因施用毒品案件，經本院以95年度
    訴字第1109號判處有期徒刑7 月確定在案。詎猶不知悔改，
    明知海洛因係經公告列為毒品危害防制條例第一級之毒品，
    不得非法持有、施用，復基於施用第一級毒品海洛因之犯意
    ，於94年12月18日之某時，在其位於高雄縣燕巢鄉○○村○
    ○路43之2 號住處，以將第一級毒品海洛因摻水加入注射針
    筒內注射之方式，施用第一級毒品海洛因1 次，嗣於同年12
    月19日上午9 時9 分許，在高雄縣大樹鄉羨腳村活動中心旁
    ，因形跡可疑，經警攔檢盤查，自其身上扣得未使用之注射
    針筒2 支、止血帶1 條，並採集其尿液送驗，結果呈嗎啡陽
    性反應，而悉上情。
二、案經高雄縣政府警察局仁武分局報請台灣高雄地方法院檢察
    署檢察官偵查起訴，經被告為有罪之陳述後，本院裁定依簡
    式審判程序審理。
    理  由
一、按除被告所犯為死刑、無期徒刑、最輕本刑為3 年以上有期
    徒刑之罪或高等法院管轄第一審案件者外，於法院行準備程
    序進行中，被告先就被訴事實為有罪之陳述時，審判長得告
    知被告簡式審判程序之旨，並聽取當事人、代理人、辯護人
    及輔佐人之意見後，裁定進行簡式審判程序；且受命法官行
    準備程序，與法院或審判長有同一之權限；又簡式審判程序
    之證據調查，不受刑事訴訟法第159 條第1 項、第161 條之
    2 、第161 條之3 、第163 條之1 及第164 條至第170 條規
    定之限制，刑事訴訟法第273 條之1 第1 項、第279 條第2
    項前段、第273 條之2 分別定有明文。被告乙○○所為係犯
    死刑、無期徒刑、最輕本刑為3 年以上有期徒刑以外之罪，
    其於準備程序中就被訴事實為有罪之陳述，經受命法官告知
    簡式審判程序之旨，並聽取公訴人、被告之意見後，本院合
    議庭認為適宜由受命法官獨任進行簡式審判程序，依刑事訴
    訟法第273 條之1 第1 項規定，裁定由受命法官獨任進行審
    判程序，合先敘明。
二、訊據被告對於上揭事實於本院審理時供承不諱，且被告於94
    年12月19日上午10時許，經警採集尿液送驗結果，確呈嗎啡
    陽性反應，此有台灣檢驗科技股份有限公司95年1 月4日KH2
    005C0000000 號濫用藥物尿液檢驗報告及高雄縣政府警察局
    仁武分局大樹分駐所偵辦毒品案件尿液採證檢驗對照表各1
    份附卷可稽。而施用海洛因後24小時內經由尿液排出之量可
    達使用劑量之80% ；以注射及口服方式施用嗎啡後24小時內
    經由尿液排出之量分別可達使用劑量之90% 及60% ；一般可
    檢出之最長時間為海洛因服用後2 至4 天，業經行政院衛生
    署管制藥品管理局90年5 月4 日管檢字第93902 號函示明確
    ，則被告供稱其施用之時間係94年12月19日為警查獲前1 日
    即同年月18日之某時乙情，尚非無據，且堪認與起訴事實為
    同一事實。是被告之任意性自白核與事實相符，應堪採信。
    本案事證明確，被告上開施用毒品犯行，堪以認定。
三、按觀察、勒戒或強制戒治執行完畢釋放後，5 年內再犯毒品
    危害防制條例第10條施用毒品之罪者，應依法追訴。毒品危
    害防制條例第23條第2 項定有明文。本件被告因施用毒品案
    件，經台灣屏東地方法院以93年度毒聲字第652 號裁定送觀
    察、勒戒後，認無繼續施用毒品之傾向，而於94年3 月1 日
    釋放，並經臺灣高雄地方法院檢察署檢察官於94年3 月7 日
    以94年度毒偵字第850 號為不起訴處分確定乙節，有臺灣高
    雄地方法院檢察署刑案資料查註紀錄表、全國施用毒品案件
    紀錄表及臺灣高等法院被告前案紀錄表等件在卷可參，是被
    告於送觀察、勒戒執行完畢釋放後，5 年內再犯本件施用第
    一級毒品海洛因罪行，依前開法條之規定，應依法追訴，本
    院就被告本件施用毒品犯行，自得依法論罪科刑。
四、核被告所為施用第一級毒品海洛因之行為，係犯毒品危害防
    制條例第10條第1 項之施用第一級毒品海洛因罪。其持有第
    一級毒品海洛因之低度行為，為施用第一級毒品海洛因之高
    度行為所吸收，不另論罪。爰審酌被告經前開觀察、勒戒及
    處刑後，仍未能戒絕其毒癮而再次違犯施用毒品罪，並曾經
    本院以95年度訴字第1109號判處有期徒刑7 月確定在案，有
    台灣高等法院被告前案紀錄表1 份可稽，足證前開保安處分
    措施及處刑均已難矯治其惡性，惟念其於犯罪後坦承犯行及
    所犯為自戕行為等一切情狀，量處如主文所示之刑，以資懲
    儆。
五、本件扣案注射針筒2 支經送驗結果並無毒品反應，有高雄醫
    學大學附設中和紀念醫院95年12月19日9512-88 、9512-89
    號檢驗報告2 紙在卷可稽，而被告供稱上開注射針筒及止血
    帶係其預備供施用毒品使用，爰依刑法第38條第1 項第2 款
    之規予以宣告沒收。
據上論斷，應依刑事訴訟法第299 條第1 項前段、第273 條之1
第1 項，毒品危害防制條例第10條第1 項，刑法第38條第1 項第
2 款，判決如主文。
本案經檢察官甲○○到庭執行職務。
中　　華　　民　　國　　96　　年　　2 　　月　　16　　日
                  刑事第十六庭  法　官  郭宜芳
以上證明與原本無異。
如不服本判決，應於判決送達後10日內，向本院提出上訴狀。
中　　華　　民　　國　　96 　　年　　2 　月　　 16  　日
                                書記官  陳素徵
附錄本案論罪科刑之法條全文：
毒品危害防制條例第10條
施用第一級毒品者，處6月以上5年以下有期徒刑。
施用第二級毒品者，處3年以下有期徒刑。
